---
title: "Bechdel"
author: "Aurélien Nicosia"
date: "2022-08-08"
---

```{r setup, include=FALSE}
knitr::opts_chunk$set(echo = TRUE)
```

Dans cette mini-analyse, nous travaillons avec les données utilisées dans l'histoire de FiveThirtyEight intitulée ["The Dollar-And-Cents Case Against Hollywood's Exclusion of Women"](https://fivethirtyeight.com/features/the-dollar-and-cents-case-against-hollywoods-exclusion-of-women/).
Votre tâche consiste à remplir les blancs indiqués par `___`.

## Données et packages

Nous commençons par charger les packages que nous allons utiliser.

```{r load-packages, message=FALSE}
library(fivethirtyeight)
library(tidyverse)
```

L'ensemble de données contient des informations sur les films `r nrow(bechdel)` sortis entre `r min(bechdel$year)` et `r max(bechdel$year)`.
Cependant, nous concentrerons notre analyse sur les films sortis entre 1990 et 2013.

```{r}
bechdel90_13 <- bechdel %>% 
  filter(between(year, 1990, 2013))
```

Il y a `1615` de tels films.

Les variables financières sur lesquelles nous allons nous concentrer sont les suivantes :

-   `budget_2013` : budget en dollars de 2013 corrigé de l'inflation
-   `domgross_2013` : brut intérieur (États-Unis) en dollars corrigés de l'inflation de 2013
-   `intgross_2013` : Total international (c'est-à-dire mondial) brut en dollars de 2013 corrigés de l'inflation

Et nous utiliserons également les variables `binary` et `clean_test` pour le **groupement**.

## Une analyse

Examinons comment le budget médian et le budget brut varient selon que le film a réussi ou non le test de Bechdel, qui est stocké dans la variable "binaire".

```{r message = FALSE}
bechdel90_13 %>%
  group_by(binary) %>%
  summarise(med_budget = median(budget_2013),
            med_domgross = median(domgross_2013, na.rm = TRUE),
            med_intgross = median(intgross_2013, na.rm = TRUE))
```

Examinons ensuite comment le budget médian et le brut varient selon un indicateur plus détaillé du résultat du test de Bechdel.
Ces informations sont stockées dans la variable `clean_test`, qui prend les valeurs suivantes :

-   `ok` = passe le test
-   "douteux"
-   `men` = les femmes ne parlent que des hommes
-   `notalk` = les femmes ne se parlent pas
-   `nowomen` = moins de deux femmes

```{r message = FALSE}
bechdel90_13 %>%
  #group_by(___) %>%
  summarise(med_budget = median(budget_2013),
            med_domgross = median(domgross_2013, na.rm = TRUE),
            med_intgross = median(intgross_2013, na.rm = TRUE))
```

Afin d'évaluer comment le retour sur investissement varie entre les films qui réussissent et échouent le test de Bechdel, nous allons d'abord créer une nouvelle variable appelée `roi` comme le rapport entre le brut et le budget.

```{r}
bechdel90_13 <- bechdel90_13 %>%
  mutate(roi = (intgross_2013 + domgross_2013) / budget_2013)
```

Voyons quels films ont le meilleur retour sur investissement.

```{r}
bechdel90_13 %>%
  arrange(desc(roi)) %>% 
  select(title, roi, year)
```

Vous trouverez ci-dessous une visualisation du retour sur investissement par résultat de test, mais il est difficile de voir les distributions en raison de quelques observations extrêmes.

```{r warning = FALSE}
ggplot(data = bechdel90_13, 
       mapping = aes(x = clean_test, y = roi, color = binary)) +
  geom_boxplot() +
  labs(title = "Return on investment vs. Bechdel test result",
       x = "Detailed Bechdel result",
       y = "___",
       color = "Binary Bechdel result")
```

Quels sont ces films avec des retours sur investissement *très* élevés ?

```{r}
bechdel90_13 %>%
  filter(roi > 400) %>%
  select(title, budget_2013, domgross_2013, year)
```

Zoomer sur les films avec `roi < ___` fournit une meilleure vue de la façon dont les médianes entre les catégories se comparent :

```{r warning = FALSE}
ggplot(data = bechdel90_13, mapping = aes(x = clean_test, y = roi, color = binary)) +
  geom_boxplot() +
  labs(title = "Return on investment vs. Bechdel test result",
       subtitle = "___", # Something about zooming in to a certain level
       x = "Detailed Bechdel result",
       y = "Return on investment",
       color = "Binary Bechdel result") +
  coord_cartesian(ylim = c(0, 15))
```