---
title: "Travail 02 - Annonces Airbnb à Édimbourg"
author: "Vincent Monarque, Ahmad Chamouni, Isabelle St-Pierre, Victor Savard-Arseneault"
date: "16/09/2022"
output: github_document
---

## Chargement des libraries et données

```{r load-packages, message = FALSE}
library(tidyverse)
library(dsbox)
```

## Des exercices

### Exercice 1

Il y a `r nrow(edibnb)` lignes dans la base de données `edibnb`.

### Exercice 2

Chaque ligne de l'ensemble de données représente un Airbnb et les informations qui lui sont associées.

### Exercice 3

Après avoir essayé la facet_grid en ligne et en colonnes, je me suis aperçu que les données sur l'axe des x était illisibles. Ainsi, en essayant `facet_wrap`, la visualisation était bien meilleure et étant donné que nous ne voulons que des facettes pour la variable `neighbourhood`, il est un peu inutile de faire une `facet_grid` ici.

```{r prix-quartiers}
ggplot(edibnb,
  aes(x=price)) +
  geom_histogram(binwidth = 10) +
  facet_wrap(~neighbourhood, ncol = 4)
```

### Exercice 4

J'ai conservé 7 valeurs au lieu de 5, car les valeurs de médianes 5, 6 et 7 sont équivalentes. Deux valeurs peuvent être retirées arbitrairement au besoin. J'ai mis les codes pour effectuer cette opération en commentaires.

```{r top-5-median}
edibnb %>% 
  group_by(neighbourhood)%>%
  summarise(Median = median(price, na.rm=TRUE)) %>% 
  slice_max(Median, n = 5) #%>% 
 #subset(neighbourhood!="Southside" & neighbourhood!="Marchmont")
```

```{r top-5-median-plot}
edibnbgraph <-edibnb %>%
  group_by(neighbourhood)%>%
  mutate(Median = median(price, na.rm=TRUE))%>%
  filter(Median >=80) #%>%
   #subset(neighbourhood!="Southside" & neighbourhood!="Marchmont")

ggplot(data = edibnbgraph, mapping = aes(x = price)) +
 geom_histogram(binwidth = 50) +
 facet_wrap(~neighbourhood, ncol =3)
```

Le prix moyen est plus élevé que la médiane; on peut en déduire qu'il y a plus de airbnb à prix en dessous de la moyenne qu'au-dessus. On peut aussi en déduire que l'écart entre les prix au-dessus de la médiane est plus élevé que ceux en dessous de la médiane. Ceci peut être observé sur les histogrammes: grandes barres regroupées au début et petites barres étalées en long en s'éloignant du 0.

```{r top-5-median-summary-stats}
edibnbgraph %>%
  summarise(Minimum = min(price, na.rm=TRUE),Moyenne = mean(price, na.rm=TRUE),Median = median(price, na.rm =TRUE), écart_type = sd(price, na.rm =TRUE), IQR = IQR(price, na.rm =TRUE),Maximum = max(price, na.rm =TRUE))%>%
  arrange(desc(Median))

```

### Exercice 5

En général, les clients Airbnb accordent de bonnes évaluations.

```{r review-scores-rating}
ggplot(edibnb, aes(x = review_scores_rating, y = neighbourhood)) +
  geom_boxplot() +
  labs(title = "distribution des notes d’évaluation entre les quartiers",
  x = "Notes d'évaluation", y = "Quartiers")
```
